臺灣高雄地方法院刑事判決　　　　　　　94年度訴字第2602號
公　訴　人　臺灣高雄地方法院檢察署檢察官
被　　　告　甲○○
上列被告因毒品危害防制條例案件，經檢察官提起公訴（94年度
毒偵字第5231號），本院準備程序進行中，被告就被訴事實為有
罪之陳述，經告知簡式審判程序之旨，並聽取當事人之意見後，
認宜以獨任進行簡式審判程序，而裁定進行簡式審判程序審理，
判決如下：
    主  文
甲○○施用第一級毒品，累犯，處有期徒刑拾月；又施用第二級
毒品，累犯，處有期徒刑肆月。應執行有期徒刑壹年。
    事  實
一、甲○○前因施用毒品案件，經本院以89年度毒聲字第4627號
    裁定送觀察、勒戒後，認無繼續施用毒品之傾向，於民國89
    年9 月28日釋放，並經台灣高雄地方法院檢察署檢察官以89
    年度毒偵緝字第454 號經依本院89年度毒聲字第9363號不起
    訴處分確定。嗣又因施用毒品案件，經依本院89年度毒聲字
    第9363號裁定送觀察、勒戒後，認有繼續施用毒品之傾向，
    再以本院89年度毒聲字第9961號裁定令入戒治處所施以強制
    戒治，於93年2 月21日強制戒治期滿，並經本院以92年度訴
    字第326 號判處有期徒刑8 月確定，於93年10月21日縮短刑
    期執行完畢。詎仍不知悔改，明知海洛因、安非他命業經明
    定為毒品危害防制條例第2 條第2 項第1 、2 款之第一、二
    級毒品，不得施用，5 年內又基於施用第一、二級毒品之犯
    意，於94年4 月23日12時10分回溯24小時內之某時（不含公
    權力拘束期間），以將海洛因粉末摻入香菸中吸食，及將安
    非他命晶體置於吸食器上，下用火燒烤吸食其霧化氣體之方
    式，連續在高雄縣鳳山市○○○街139 號住處，施用第一級
    毒品海洛因、第二級毒品安非他命各1 次，為警於94年4 月
    23日上午10時50分許，甲○○騎乘車牌號碼ＹＸＧ─285 號
    重型機車，搭載友人范家綺，在高雄市○鎮區○○路與林森
    路口因逆向行車，為警攔查，發現范家綺身上攜帶第一級毒
    品海洛因1 小包（另案偵辦中），並經甲○○同意採尿送驗
    結果，成嗎啡及甲基安非他命陽性反應，而查獲上情。
二、案經高雄市政府警察局保安大隊報請台灣高雄地方法院檢察
    署檢察官偵查起訴。
    理  由
一、本件被告所犯為死刑、無期徒刑、最輕本刑為3 年以上有期
    徒刑以外之罪，其於準備程序進行中，就被訴事實為有罪之
    陳述，經告知簡式審判程序之旨，並聽取當事人之意見後，
    本院認宜以獨任進行簡式審判程序，而裁定進行簡式審判程
    序審理，合先敘明。
二、上揭事實，業據被告甲○○於本院審理中自白不諱，且被告
    為警查獲時所採取之尿液，經送請高雄市立凱旋醫院檢驗結
    果，呈嗎啡及甲基安非他命陽性反應，有該該醫院94年5 月
    2 日編號00000000號濫用藥物尿液檢驗報告、警製姓名代碼
    對照表1 紙附卷可按。參諸醫學臨床實驗及根據英國藥學會
    出版之文獻Isolation and Identification of Drugs 乙書
    第293 頁載：海洛因經注射入人體後，在體內迅速水解成
    6-Monoacety Imorphine ，再緩緩繼續水解成嗎啡，然後再
    循嗎啡之代謝方式排出，同書第431 頁至第432 頁並載有：
    嗎啡經注射入人體後，約50％以上於8 小時內自尿中排出，
    至24小時排出約90％，但48小時後仍有微量可檢出等語。此
    外，按通常健康成人一次注射嗎啡15公絲，而以現行採用蟻
    醛酸試液及鉬鋑銨酸試液檢檢驗其尿液時，注射後8 小時內
    所排尿液易於檢出；8 小時至24小時，視其取尿時間及尿量
    多寡，可能檢出；至24小時以後所排之尿液，用上述方法已
    難檢出，亦據行政院衛生署藥物食品檢驗局73年11月30日
    （73）藥檢壹字第030221號函釋明確；又甲基安非他命經口
    服投與後，約70％於24小時內可自尿液中排出，又其尿液內
    含甲基安非他命成分之檢出，與投與甲基安非它命的量、個
    人體質、檢驗儀器之精密度有關，通常採尿化驗是否呈陽性
    反應，應以投與後24小時內所採者為宜，此亦有行政院衛生
    署藥物食品檢驗局（80）藥檢壹字第4529號函可查。是依上
    開說明，佐以被告前揭尿液檢驗成績書，足徵被告前開施用
    第一級毒品海洛因、第二級毒品安非他命之自白核與事實相
    符，堪可採為論罪科刑之依據。又被告前因施用毒品案件，
    經本院以89年度毒聲字第4627號裁定送觀察、勒戒後，認無
    繼續施用毒品之傾向，於89年9 月28日釋放，並經台灣高雄
    地方法院檢察署檢察官以89年度毒偵緝字第454 號經依本院
    89年度毒聲字第9363號不起訴處分確定。嗣又因施用毒品案
    件，經依本院89年度毒聲字第9363號裁定送觀察、勒戒後，
    認有繼續施用毒品之傾向，再以本院89年度毒聲字第9961號
    裁定令入戒治處所施以強制戒治，於93年2 月21日強制戒治
    期滿之事實，有台灣高等法院被告全國前案紀錄表及台灣高
    雄地方法院檢察署刑案資料查註紀錄表、前開不起訴處分書
    各1 紙附卷可按，其於前開不起訴處分確定後，5 年內再犯
    本件施用毒品罪，事證明確，應予依法論科。
三、核被告所為，係犯毒品危害防治條例第10條第1 項之施用第
    一級毒品罪、同條例第2 項之施用第二級毒品罪。被告所犯
    前開二罪間，犯意各別，行為互殊，應予分論併罰。末查被
    告前因施用毒品案件，經本院以92年度訴字第326 號判處有
    期徒刑8 月確定，於93年10月21日縮短刑期執行完畢等情，
    有台灣高等法院被告全國前案紀錄表、台灣高雄地方法院檢
    察署刑案資料查註紀錄表各1 紙在卷可按，其於5 年內再犯
    本件最重本刑為有期徒刑以上之罪，為累犯，應依刑法第47
    條之規定，加重其刑。爰審酌被告前有施用毒品之不良素行
    ，歷經觀察、勒戒及戒治程序後，仍未能徹底戒絕毒品，且
    屢經查獲，隨即再犯，顯見意志不堅，且有失政府制定毒品
    危害防制條例之立法美意，本不宜寬貸，惟念其施用毒品乃
    自戕一己之身體健康，尚未害及他人，且犯後尚知能坦承犯
    行等一切情狀，分別量處如主文所示之刑，並定其應執行之
    刑。
據上論斷，應依刑事訴訟法第273 條之1 第1 項、第299 條第1
項前段，毒品危害防制條例第10條第1 項、第2 項，刑法第11條
前段、第47條、第51條第5 款，判決如主文。
本案經檢察官李廷輝到庭執行職務。
中　　華　　民　　國　　94　　年　　8 　　月　　18　　日
            鳳山刑事第二庭      法　官  胡宜如
以上正本證明與原本無異。
如不服本判決，應於判決送達後10日內，向本院提出上訴狀。
                                書記官  廖美玲
中　　華　　民　　國　　94　　年　　8 　　月　　18　　日
附錄法條：
毒品危害防制條例第10條
施用第一級毒品者，處 6 月以上 5 年以下有期徒刑。
施用第二級毒品者，處 3 年以下有期徒刑。
